臺灣桃園地方法院刑事判決　　　　　　　 95年度易字第535號
公　訴　人　臺灣桃園地方法院檢察署檢察官
被　　　告　壬○○
　　　　　　　　　　國民
　　　　　　　　　　4號2樓
上列被告因竊盜等案件，經檢察官提起公訴（95年度偵字第4338
號）、移送併辦 (95年度偵字第5355、5838、10703 、10968 、
11102 、12389 、12802 、14591 、15284 、23422 號)及 追加
起訴 (95年度偵字第5355號)， 被告於本院準備程序進行中就被
訴事實為有罪之陳述，經本院告知簡式審判程序意旨，並聽取公
訴人、被告之意見後，本院合議庭裁定依簡式審判程序審理，本
院判決如下：
    主  文
壬○○共同連續攜帶兇器、於夜間侵入有人居住之建築物竊盜，
累犯，處有期徒刑參年，並應於刑之執行前令入勞動場所強制工
作參年，扣案之鑰匙壹支、剪刀參把，均沒收。又共同連續收受
贓物，累犯，處有期徒刑伍月。應執行有期徒刑參年貳月，並應
於刑之執行前令入勞動場所強制工作參年。扣案之鑰匙壹支、剪
刀參把，均沒收。
    事  實
一、壬○○前因搶奪案件，經臺灣桃園地方法院檢察署檢察官於
    民國91年6 月30日以91年度偵字第7960號提起公訴，並由本
    院於同年10月3 日以同年度訴字第1039號判處有期徒刑8 月
    ，於同年11月1 日確定。壬○○復因毒品案件，經臺灣臺灣
    高等法院於91年12月24日以91年度上訴字第3032號判處應執
    行有期徒刑8 月，於92年1 月30日確定。上開2 罪經接續執
    行，於93年11月9 日縮短刑期假釋出監，並於94年1 月5 日
    假釋期滿執行完畢。詎仍不知悔改，因有竊盜之犯罪習慣而
    基於意圖為自己或第三人不法所有之概括犯意，為下列竊盜
    或加重竊盜犯行；復基於概括之犯意而為下列收受贓物之犯
    行：
(一)於95年1 月上旬某日，在桃園縣中壢市○○路63號內，乘店
    員癸○○不注意之際，竊取NOKIA 牌7200型行動電話 (序號
    ：00 00000000000000 號)1 支 ，並於同月13日以約2000元
    之價額出售予不知情之張錦賢。嗣壬○○因涉另涉案件經警
    查獲，始自行供出上情。
(二)於95年2 月6 日凌晨3 時許，在桃園縣平鎮市○○路460 號
    前，持客觀上足以致人生命、身體危險，得作為兇器使用之
    剪刀1 把，破壞門鎖後竊取甲○○所有車牌號碼LV-4118 號
    自用小客車1 部，得手後，作為代步之用。嗣於同日下午3
    時30分許，在桃園縣平鎮市○○路○ 段214 號前，為警當場
    查獲，並扣得前揭剪刀1 把。
(三)壬○○及梁城銘（另移由台灣新竹地方法院併案審理）明知
    車牌號碼DV─2177號自小客車係吳衛俊於95年2 月1 日所竊
    得之贓物，惟因當時暫住吳宅，並無交通工具，竟基於收受
    贓物之概括犯意，多次個別或共同駕駛該車外出。嗣因惟恐
    車輛被警發現，即另行起意，欲以竊取車牌換掛之方式避人
    耳目，謀議既定，即共同基於竊盜之概括犯意聯絡，先係於
    95 年2月12日下午約2 時許，2 人駕駛上開自小客車前往桃
    園縣中壢市○○路與普義路口之「特易購商場」停車場內，
    由壬○○下車手持小板手1 支，竊取子○○所有之原懸掛在
    其自小客車上之車號7A─0082號車牌2 面，並將原DV─2177
    號車牌互調各改掛在上揭贓車及子○○之車上，梁城銘則在
    旁把風。另又於翌（13）日下午約4 時許，以同樣手法，共
    同在桃園縣中壢市○○路○段上之「家樂福大賣場」停車場
    內，竊取辛○○所有之車號31 00 ─KF號車牌，並將先前所
    竊之7A─0082號車牌與前開車牌互調。嗣為員警於95年2 月
    15日在桃園縣桃園市○○路與龍安路口查獲陳祥正駕駛贓車
    為警查獲，經陳祥正於警詢中供出壬○○收受汽車贓物部分
    後，壬○○再自行供出竊取車牌犯行而始悉上情。
(四)壬○○明知陳祥正於95年2月15日下午4時許，在其所駕駛之
    車號CX─7631號自用小客車內所交付之「乙○○○」國民身
    分證、健保卡、郵局及中國信託商業銀行金融卡等物，均係
    來路不明之贓物（上揭贓物均為陳祥正與吳衛俊共同在95年
    2 月14日中午12時許，在桃園縣平鎮市○○路陸橋下，搶奪
    乙○○○之皮包所得，陳祥正已另行提起公訴，吳衛俊則另
    由檢察官偵辦），竟基於收受之意思，自陳祥正手上接過放
    在自己身上保管。嗣為員警於同日下午5 時許，在桃園縣桃
    園市○○路與龍安街口查獲，並在壬○○身上扣得前揭物品
    。
(五)於95年3 月14日凌晨零時許，侵入在桃園縣龜山鄉長庚紀念
    醫院有人居住之病房內，徒手竊取午○○所有之行動電話2
    支得手並變賣花用。嗣為警於95年5 月21日下午約3 時許，
    在桃園縣中壢市○○路與延平路口查獲壬○○駕駛所竊得之
    LP-0251 號自用小客車後，壬○○於警詢中另供出本案始悉
    上情。
(六)於95年3 月17日下午某時許，在桃園縣龜山鄉○路村○○路
    ○ 段27號前，以自備客觀上可為兇器之剪刀1 把強轉車門鎖
    及電門鎖而竊取卯○○所有之車牌號碼6236-KC 號自用小客
    車。嗣壬○○於95年5 月21日為警查獲後，另行供出始悉上
    情。
(七)於民國95年3 月底4 月初，在在桃園縣中壢市SOGO百貨公司
    後方某停車場內，見車牌號碼R3-8722 號屬辰○○所有卻已
    於95年1 月10日晚間或11日凌晨遭竊之自用小客車1 部車門
    鎖未鎖而以自備可為兇器之剪刀硬轉電門鎖發動而竊取之。
    嗣於95年4 月1 日，以新臺幣（以下下同）7 萬元為代價，
    出售予白友峰使用。嗣因白友峰因涉毒品案件經警查獲後，
    經白友峰於警詢中之供述始查悉上情。
(八)於95年4 月16日上午約11時許，至友人寅○○桃園縣中壢市
    ○○○街2 號內，乘寅○○不備之際，竊取其所有之三星牌
    P5 18 型行動電話 (序號：000000000000000 號)1 支 。並
    於同月44日出售予不知情之張錦賢。嗣壬○○因於95年5 月
    21日為警查獲後，始自行供出上情。
(九)於民國95年4 月22日晚間10時許，在桃園縣平鎮市○○路23
    9 巷123 弄7 號友人丙○○（原名吳上祿）住處，趁前往用
    餐丙○○未注意之際，徒手竊取丙○○所有易利信K700I 手
    機1 支（序號：000000000000000 號）及所搭配門號，得手
    後，旋於同年月23日售予桃園縣中壢市○○路219 號雪柏通
    信行。嗣於95年6 月1 日，由壬○○供出並帶同警方至雪柏
    通信行取出舊機回收單，始循線查悉上情。
(十)於95年4 月25日下午5 時許，在桃園縣中壢市○○○路○ 段
    468 號大潤發賣場地下室，以自備之鑰匙1 支竊取戊○○所
    有車牌號碼QQ-2952 號自用小客車1 部，得手後，作為代步
    之用。嗣於翌（26）日下午6 時40分許，在桃園縣中壢市○○路與新生路口，為警當場查獲，並扣得上開鑰匙1 支，始
    得悉上情。
(十一)
    於95年4 月27日晚間9 時許，在桃園縣桃園市○○街154 巷
    內，以客觀上足以致人生命、身體危險，得作為兇器使用之
    剪刀1 把（未扣案），破壞己○○所有之車牌號碼0561-F R
    號自用小客車門鎖及電門後而竊取之，得手後作為代步之用
    。嗣於95年5 月2 日晚間11時許，在桃園縣平鎮市○○路57
    號前，遇警盤檢，於警詢中自行供出始循線查知上情。
(十二)
    於95年4 月28日下午4 時許，駕駛上開竊得之車輛至桃園縣
    中壢市○○路○ 段265 號之金車汽車廣場，尋訪丑○○，竟
    趁丑○○外出購物之際，徒手竊取丑○○所有之NOKIA6170
    型（序號：000000000000000 號）之行動電話1 具，得手後
    於95年4 月30日，以新臺幣（下同）2,200 元代價，將之販
    售予不知情之桃園縣中壢市○○路86號「尋易民營電訊局」
    。嗣於95年5 月2 日晚間11時許，在桃園縣平鎮市○○路57
    號前，遇警盤檢，於警詢中自行供出始循線查知上情。
(十三)
    於95年4 月30日17時許，在桃園縣平鎮市○○路57號「大潤
    發」大賣場地下室停車場內，以自備之可供做為兇器使用之
    剪刀一把，竊取庚○○所有之KB─5265號自小客車供做代步
    之用。嗣為警於同年5 月24日20時許，在桃園縣平鎮市○○
    路○ 段108 號內查獲。
(十四)
    於95年5 月7 日上午7 時30分許，在桃園縣中壢市○○路81
    號前，持客觀上足以致人生命、身體危險，得作為兇器使用
    之剪刀1 把，破壞門鎖後竊取丁○○所有、車牌號碼KB-160
    5 號自用小客車1 部，得手後，作為代步之用。嗣於同日上
    午11時50分許，壬○○駕駛上揭車輛搭載吳衛俊（另由檢察
    官為不起訴處分），在桃園縣桃園市○○○街同德國小側門
    旁，為警當場查獲，並扣得上揭剪刀1 把，始得悉上情。
(十五)
    於95年5 月9 日上午7 時許至下午約3 時30分許間某時點，
    在桃園縣桃園市○○路與鹽務路交叉口處，以自備客觀上可
    為兇器之剪刀1 把，硬轉車門鎖及電門鎖發動後，竊取申○○所有之車牌號碼MK-8382 號自用小客車1 輛。嗣因壬○○
    另涉竊盜案件為警查獲供出上情而循線查獲。
(十六)
    於95年5 月12日晚間約9 時許至13日晚間約7 時許間某時點
    ，在桃園市中壢市○○○街，以自備客觀上可為兇器之剪刀
    1 把，以硬轉車門鎖及電門鎖之方式，竊取未○○所有之車
    牌號碼GF-8395 號自用小客車1 輛。嗣因壬○○另涉竊盜案
    件為警查獲供出上情而循線查獲。
(十七)
    於95年5 月18日晚間約11時許王19日凌晨約5 時許間某時點
    ，在桃園縣中壢市○○路152 號前，由吳衛俊以自備客觀上
    可為兇器之剪刀1 把，硬轉車門鎖及電門鎖後發動，壬○○
    在旁把風之方式，竊取宋俊瑋所有之車牌號碼9N-5405 號自
    用小貨車1 輛。嗣因壬○○另涉竊盜案件為警查獲供出上情
    而循線查獲。
(十八)
    同年5 月20日下午4 時30分許，在桃園縣中壢市○○路○ 段
    468 號大潤發賣場地下室，持自備足供兇器使用之剪刀1 把
    竊取巳○○所有車牌號碼LP-0251 號自用小客車1 部作為代
    步之用。嗣於同年5 月21日下午3 時許，在中壢市○○路、
    延平路口，駕駛上開贓車為警當場查獲，並扣得上開剪刀 1
    支。
二、案經甲○○訴由桃園縣政府警察局平鎮分局、丙○○訴由桃
    園縣政府警察局中壢分局、戊○○訴由桃園縣政府警察局楊
    梅分局；桃園縣政府警察局、同局中壢分局、平鎮分局分別
    報告臺灣桃園地方法院檢察署檢察官偵查後提起公訴、移送
    併辦及追加起訴。
 　 理  由
一、程序部分：本件被告壬○○所犯係死刑、無期徒刑或最輕本
    刑為三年以上有期徒刑以外之罪，其於準備程序中就被訴事
    實為有罪之陳述，經本院告知簡式審判程序之旨，並聽取當
    事人意見後，經本院合議庭依刑事訴訟法第273 條之1 第1
    項規定裁定由受命法官獨任進行簡式審判程序，合先敘明。
二、上揭犯罪事實，業據被告壬○○於警詢、偵訊及本院審理時
    均坦承不諱，各事實並有下列證據可資佐證：
1.犯罪事實 (一)之 部分：證人癸○○、張錦賢於警詢中之證述
  、中古行動電話買賣契約書暨切結書。
2.犯罪事實 (二)之 部分：告訴人甲○○於警詢中之指述、贓物
  認領保管單、扣案之剪刀1 把。
3.犯罪事實 (三)之 部分：共犯陳祥證於警詢、偵訊中之供述、
  證人辛○○、子○○之警詢、偵訊陳述，並有警製車輛車牌竊
  盜報表、贓物領據。
4.犯罪事實 (四)之 部分：共犯陳祥正於警詢、偵訊中之證述、
  證人乙○○○於警詢中之證述、贓物認領單據附卷可稽
5.犯罪事實 (五)之 部分：證人午○○於警詢中之證述、中古行
  動電話買賣契約書暨切結書、電信費帳單、贓物認領保管單。
6.犯罪事實 (六)之 部分：證人卯○○於警詢中之證述、桃園縣
  政府警察局車輛協尋證明單
7.犯罪事實 (七) 之部分：證人辰○○於警詢中之證述、白友峰
  於警詢、偵訊中及本院審理時之證述、贓物認領保管單、汽車
  照片、車輛協尋尋獲證明單。
8.犯罪事實 (八)之 部分：證人寅○○、張賢錦於警詢中之證述
  、中古行動電話買賣契約書暨切結書。
9.犯罪事實 (九)之 部分：告訴人丙○○於警詢中之指述、雪柏
  通信行員工王韻嘉於警詢中之證述、客戶舊機回收單1 紙附卷
  可稽。
10.犯罪事實 (十)之 部分：告訴人戊○○於警詢中之指訴、車
   輛尋獲電腦輸入單1 紙、扣案鑰匙1 把。
11.犯罪事實 (十一)之 部分：證人己○○於警詢中之證述、贓
   物認領保管單、車輛協尋證明單。
12.犯罪事實 (十二)之 部分：丑○○於警詢中之證述、中古行
   動電話買賣契約書暨切結書。
13.犯罪事實 (十三)之 部分：證人庚○○於警、偵訊之證述、
   贓物領據。
14.犯罪事實 (十四)之 部分：證人丁○○於警訊中之供述、贓
   物認領保管單、證人吳衛俊於警詢、偵訊中之證述、車輛照
   片，扣案剪刀、車輛竊盜、車牌失竊資料個別查詢報表- 查
   詢車輛認可資料。
15.犯罪事實 (十五)之 部分：證人申○○於警詢中之證述、桃
   園縣政府警察局車輛協尋受理報案單、車輛協尋尋獲單、贓
   物認領保管單、車輛竊盜、車牌失竊資料個別查詢報表- 查
   詢車輛認可資料。
16.犯罪事實 (十六)之 部分：證人未○○於警詢中之證述、桃
   園縣政府警察局車輛協尋尋獲單、車輛竊盜、車牌失竊資料
   個別查詢報表- 查詢車輛認可資料。
17.犯罪事實 (十七)之 部分：證人梁筑媛於警詢中之證述、贓
   物認領保管單、桃園縣政府警察局車輛協尋受理報案單、車
   輛協尋尋獲單、車牌失竊資料個別查詢報表- 查詢車輛認可
   資料。
18. 犯罪事實 (十八)之 部分：證人巳○○於警詢中之證述、贓
    物認領保管單、車輛車牌失竊作業查獲車輛認可資料、照片
    2 張及扣案鑰匙1 把、
    是綜合上開證據，被告犯行應堪認定，應依法論科。
三、查被告行為後，刑法條文業經修正公布並於95年7 月1 日施
    行。修正後刑法第2 條第1 項之規定，係規範行為後法律變
    更所生新舊法律比較適用之準據法，於修正後刑法施行後，
    應適用修正後刑法第2 條第1 項規定之從舊從輕之原則為比
    較；修正後刑法第2 條第2 項，則為同條第1 項之特別規定
    ，於修正後刑法施行後，關於非拘束人身自由之保安處分，
    應依修正後刑法第2 條第2 項之規定，適用裁判時之法律。
    而修正後刑法第2 條第1 項係採從舊從輕原則，適用最有利
    於行為人之法律。既曰法律，自較刑之範圍為廣；除法律有
    特別規定者（如修正後刑法第2 條第2 項非拘束人身自由之
    保安處分適用裁判時法，修正後刑法施行法第9 條之3 規定
    之情形），應依其規定；或事關執行之緩刑之宣告，或犯罪
    在刑法修正施行前，自首在刑法施行後之自首部分，或程序
    之規定（程序從新，如刑法第40條沒收宣告之程序規定），
    應適用裁判時之修正後刑法之規定外；依修正後刑法第 2條
    第1 項比較時，應就罪刑有關之共犯、未遂犯、連續犯、牽
    連犯、結合犯，以及累犯加重，自首減輕暨其他法定加減原
    因（如身分加減）與加減例等一切情形，綜其全部之結果而
    為比較後，整個之適用，不能割裂而分別適用有利益之條文
    。關於易科罰金之折算標準、易服勞役之折算標準及期限、
    罰金與死刑是否併予執行、多數有期徒刑定應執行之刑時之
    最高刑期之限制等之修正，事涉行為人易刑折算標準金額之
    多寡與期限之長短及定執行刑時能否就罰金刑併予執行或有
    期徒刑定應執行之刑時最高度之限制，亦均屬依修正後刑法
    第2 條第1 項所應比較適用法律之範圍。拘束人身自由之保
    安處分，並非屬修正後刑法第2 條第2 項規定應適用裁判時
    法之範圍，除有特別規定者外，亦屬應依修正後刑法第2條
    第1 項比較適用之法律；從刑附屬於主刑，除法律有特別規
    定者外，依主刑所適用之法律（以上參考最高法院95年5 月
    23日刑事庭第8 次會議決議及最高法院24年上字第46 34 號
    、24年上字第5292號、27年上字第2615號判例）。另最高法
    院95年度第21次刑庭會議決議對同年第8 次刑事庭會議決議
    為補充決議認：95年5 月23日刑事庭第8 次會議就「刑法94
    年修正施行後之法律比較適用決議」一、之1.即明載新法第
    2 條第1 項之規定，係規範行為後「法律變更」所生新舊法
    比較適用之準據法…。故如新舊法處罰之輕重相同，即無比
    較適用之問題，非此條所指之法律有變更，即無本條之適用
    ，應依一般法律適用原則，適用裁判時法。同決議五、之2.
    想像競合犯認新法第55條但書係科刑之限制，為法理之明文
    化，非屬法律之變更；六、之1. 謂 新法第59條之規定，為
    法院就酌減審認標準見解之明文化，非屬法律之變更，均同
    此見解。其為純文字修正者，更應同此理等情，有該次決議
    可資參照。故新舊法之處罰相同，對被告並無有利或不利之
    情形者，即非屬法律之變更，應逕適用裁判時法。故與本案
    有關之法律變更及比較茲分述如下：
    (一)連續犯部分：修正前刑法第56條規定：「連續數行為而
        犯同一之罪名者，以一罪論。但得加重其刑至二分之一
        。」。惟修正後刑法業將本條刪除，故修正後之刑法原
        則上除有想像競合犯、接續犯、包括一罪之情形外，乃
        採一罪一罰。就本案而言，以適用修正前刑法之規定對
        被告較為有利。
    (二)法定罰金刑最低度部分，由修正前刑法第33條第5 款規
        定為銀元1 元以上，依罰金罰鍰提高標準條例第1 條前
        段提高為10倍為銀元10元以上罰金，折算新臺幣為30
        元以上罰金，修正後刑法第33條第5 款則修正為新臺幣
        1000元以上，以百元計算。故以法定罰金最低度而言，
        以修正前刑法之規定較有利於行為人。
    (三)易科罰金部分：刑法第321 條之加重竊盜罪，其法定本
        刑為6 月以上5 年以下有期徒刑，且修正前或修正後刑
        法第10條第1 項均規定：「稱以上、以下、以內者，俱
        連本數或本刑計算。」，故有關刑法第321 條之加重竊
        盜罪，最低可處有期徒刑6 月，則符合同法修正前或修
        正後第41條第1 項得易科罰金之要件，是應就此部分加
        以比較。至於刑法第320 條之普通竊盜罪、刑法第349
        條第1 項之收受贓物罪，法定本刑為5 年、3 年以下有
        期徒刑，如判處6 月以下者，亦可易科罰金，故亦應比
        較。查被告行為時刑法第41條第1 項前段規定：「犯最
        重本刊為5 年以下有期徒刑以下之刑之罪，而受6 個月
        以下有期徒刑或拘役之宣告，因身體、教育、職業、家
        庭之關係或其他正當事由，執行顯有困難者，得以l 元
        以上3 元以下折算1 日，易科罰金。」。又被告行為時
        之易科罰金折算標準，修正前罰金罰鍰提高標準條例第
        2 條前段 (現已刪除)規 定，就其原定數額提高為100
        倍折算l 日，被告行為時之易科罰金折算標準，應以銀
        元100 元以上300 元以下折算1 日，經折算為新臺幣後
        ，應以新臺幣300 元以上900 元以下折算為1 日。惟94
        年2 月2 日修正公布，於95年7 月1 日施行之刑法第41
        條第l 項前段則規定: 「犯最重本刊為5 年以下有期徒
        刑以下之刑之罪，而受6 個月以下有期徒刑或拘役之宣
        告者，得以新臺幣1000 元 、2000元或3000元折算l 日
        ，易科罰金。」。故就此部分比較，修正後之規定，較
        不利於被告。
    另有關累犯，應前揭最高法院95年第21次刑事庭會議決議，
    就本案而言，不論係修正前或修正後之規定，均不影響被告
    累犯之成立，故無庸比較。準此，前揭修正後刑法條文非較
    有利於被告，故應依刑法第2 條第1 項前段規定，適用修正
    前刑法之有關規定，合先敘明。
四、按刑法第321 條第1 項第3 款之攜帶兇器竊盜罪，係以行為
    人攜帶兇器竊盜為其加重條件，此所謂兇器，其種類並無限
    制，凡客觀上足對人之生命、身體、安全構成威脅，具有危
    險性之兇器均屬之，且祇須行竊時攜帶此種具有危險性之兇
    器為已足，並不以攜帶之初有行兇之意圖為必要，有最高法
    院79年臺上字第5253號判例要旨可資參照。
五、故核被告壬○○所為，有關犯罪事實 (一)、 (三)、 (八)
    、 (九)、 (十)、 (十二)部 分，係犯刑法第320 條第1 項
    之竊盜罪；有關犯罪事實 (二)、 (六)、 (七)、 (十 一)
    、 ( 十 三)、 (十 四)、 (十 五)、 (十 六)、 (十 七)
    、 (十八)部 分，係犯第321 條第1 項第3 款之攜帶兇器竊
    盜罪；有關犯罪事實 (五)之 部分，係犯刑法第321 條第1
    項第1款 之侵入有人住居建築物竊盜罪，有關犯罪事實 (三
    )、 ( 四)， 係犯刑法第349 條第1 項之收受贓物罪。被告
    就犯罪事實 (三)之 竊盜罪與梁城銘；犯罪事實 (十四)之
    加重竊盜罪與吳衛俊；犯罪事實 (三)之 收受贓物與梁城銘
    間，有共同犯意之聯絡及行為之分擔，應依修正後刑法第28
    條規定，論以共同正犯。又被告壬○○所犯上開竊盜、加重
    竊盜罪，時間緊接，所犯均係基本構成要件相同之罪名，顯
    係基於概括之犯意而為之，為連續犯，應依修正前刑法第56
    條前段規定，加重其刑。其所犯之收受贓物罪亦同，亦應依
    修正前刑法第56條前段規定，加重其刑。又壬○○所犯上開
    連續竊盜與連續收受贓物罪嫌間，犯意各別，行為有異，罪
    名互殊，應依修正後刑法第50條規定，併合處罰之。另被告
    壬○○前因搶奪案件，經本院於91年10月3 日以同年度訴字
    第1039 號 判處有期徒刑8 月，於同年11月1 日確定；復因
    毒品案件，經臺灣臺灣高等法院於91年12月24日以91年度上
    訴字第30 32 號判處應執行有期徒刑8 月，於92年1 月30日
    確定。上開2 罪經接續執行，於93年11月9 日縮短刑期假釋
    出監，並於94年1 月5 日假釋期滿執行完畢之事實，有臺灣
    高等法院被告前案紀錄表附卷可參。其於上開案件執行完畢
    後5 年內，再以故意犯本件有期徒刑以上之罪者，為累犯，
    應依修正後刑法第47條第1 項規定，加重其刑。爰審酌被告
    連續犯近20件之竊盜罪，惡性重大，惟部分犯行係被告於警
    詢中所自動供出由警循線查獲，卻因審判中經通緝到案而不
    符於自首有關「而接受裁判者」之要件。但既自承犯行由警
    循線查獲，顯然良知未泯及犯本件竊盜、加重竊盜、收受贓
    物罪所得財物之價值、對被害人所生之損害，及其犯後態度
    等一切情狀，各量處如主文所示之刑，並定其應執行刑。
六、另按，保安處分係針對受處分人將來之危險性所為之處置，
    以達教化、治療之目的，為刑罰之補充制度。我國現行刑法
    採刑罰與保安處分雙軌制，係在維持行為責任之刑罰原則下
    ，為協助行為人再社會化之功能，以及改善行為人潛在之危
    險性格，期能達成根治犯罪原因、預防犯罪之特別目的。是
    保安處分中之強制工作，旨在對嚴重職業性犯罪及欠缺正確
    工作觀念或無正常工作因而犯罪者，強制其從事勞動，學習
    一技之長及正確之謀生觀念，使其日後重返社會，能適應社
    會生活。竊盜犯贓物犯保安處分條例第3 條第1 項規定：「
    十八歲以上之竊盜犯、贓物犯，有犯罪之習慣者，得於刑之
    執行前，令入勞動場所強制工作。」，即係本於保安處分應
    受比例原則之規範，使保安處分之宣告，與行為人所為行為
    之嚴重性、行為人所表現之危險性及對於行為人未來行為之
    期待性相當之意旨而制定，而由法院視行為人之危險性格，
    決定應否令入勞動處所強制工作，以達預防之目的。查被告
    壬○○本件竊盜犯行，自95年元月起至同年6 月間，犯案近
    20起；且屢經警查獲再犯，其有犯罪之習慣甚明，若僅藉由
    刑之執行已不足以徹底根絕其惡性，爰依竊盜犯贓物犯保安
    處分條例第3 條第1 項、第4 條、第5 條第1 項前段之規定
    ，併予諭知應於刑之執行前令入勞動場所強制工作3 年，以
    資警惕。
七、扣案之鑰匙1 支、剪刀3 把，均係被告行竊所用之物，且為
    被告所有之事實，業據被告壬○○供述在卷，爰依修正後刑
    法第38條第1 項第2 款前段宣告沒收。另有關被告出售辰○○所有之車牌號碼R3-8722 號自用小客車予白友峰所交付之
    鑰匙2 支，既已為辰○○所有，即與前開刑法第38條第1 項
    第2 款、第3 項前段限於被告所有之要件不符，不另宣告沒
    收。再者，其餘未扣案用以行竊車輛所使用之剪刀，於竊盜
    車輛復予棄置時，即已丟棄之事實，亦據被告壬○○供述在
    卷，既已滅失，則不另宣告沒收，併此敘明。
八、臺灣桃園地方法院檢察署檢察官移送併辦 (95年度偵字第58
    38) 意旨另認：被告壬○○意圖為自己不法之所有，於民國
    94年8 月間某日，在某不詳地點，趁侯幼君未注意之際，竊
    取侯幼君所有之皮夾乙個（內有存簿、私章、提款卡、台北
    國際商業銀行汐止樟樹分行、票號QI0000000 ～QI0000000
    號、空白支票12張），嗣因葉張珍謄持前開票號QI0000000
    號之支票向臺企營業部提示遭退票，始查知上情，因認被告
    壬○○涉犯刑法第320 條第1 項之竊盜罪嫌等語。檢察官認
    被告壬○○涉有上開竊盜犯嫌，不外以被告壬○○並無法偕
    同「張曼青」至檢察官處以實其說，亦無法提供「張曼青」
    之聯絡方法供檢察官查證，且有被害人侯幼君於警詢、偵訊
    中之指訴、證人葉張珍謄、劉義中、江育綾之證述及退票理
    由單、掛失止付票據提示人資料查報表、票據掛失止付通知
    書、遺失票據申報書等附卷足稽為其主要論據。訊據被告壬○○則堅詞否認上開犯行，辯稱：前開支票是「張曼青」交
    給伊的，因「張曼青」欠伊錢。該張支票是張曼青寫的等語
    。經查，侯幼君所失竊之台北國際商業銀行編號QI0000000
    至0000000 號共11張支票，其中票號QI0000000 之支票確係
    被告壬○○經由劉義中交予葉張珍謄之事實，業據被告壬○○、劉義中、葉張珍謄於警詢及本院審理時供、證無訛。且
    葉張珍謄於本院審理時均證稱：壬○○拿出這張支票交予劉
    義中時，上面早已填妥等語 (見審理卷第141 頁)。 證人劉
    義中亦證稱：壬○○把票拿出來後，沒有在票上寫字就交給
    伊轉交葉張真謄等語 (見審理卷第144 頁)， 足徵被告交付
    該張支票予劉義中，劉義中在現場轉交予葉張真謄前，早已
    填寫完畢。另當庭命被告書寫支票上所載之大寫金額「五萬
    元整」後與卷附之支票上所載金額比對，應非同一字跡之事
    實，亦有支票影本及卷附之被告書寫「五萬元整」10次之筆
    錄用紙在卷可稽，亦可確定上開支票之金額確非被告所填載
    。既如此，填寫者當另有其人，無從推斷支票即為被告所竊
    ，與前開論罪科刑部分無裁判上一罪之關係，本院無從併辦
    ，自應退回由檢察官另行卓處，併此敘明。
據上論斷，依刑事訴訟法第299 條第1 項前段、刑法第320 條第
1 項、第321 條第1 項第1 款、第3 款、第349 條第1 項、修正
後刑法第2 條第1 項、第28條、第38條第1 項第2 款、第47條第
1 項、第50條，修正前刑法第56條，刑法施行法第1 之1 條、竊
盜犯贓物犯保安處分條例第3 條第1 項第1 款、第4 條、第5 條
第1 項前段，判決如主文所示。
本案經檢察官丁俊成到庭職行職務。
中　　華　　民　　國　　96　　年　　1 　　月　　30　　日
                        刑事第六庭  法  官  崔  秉  君
以上正本證明與原本無異。
如不服本判決，應於判決送達後10日內向本院提出上訴狀（應附
繕本），上訴於臺灣高等法院。
      　　　　　　　　　　　　　　　書記官　劉  霜  潔
中　　華　　民　　國　　96　　年　　1 　　月　　30　　日
